Minutes et répertoires du notaire François LACHAISE, 4 février 1769 - 10 avril 1783 (étude V)
Archives nationales
Minutes et répertoires du notaire François LACHAISE (étude V)
4 février 1769 - 10 avril 1783
MC/ET/V/577 - MC/ET/V/860, MC/RE/V/7 - MC/RE/V/8
Etude V; Lachaise, François
Archives nationales de France
Minutes et répertoires: la loi 2008-696 du 15 juillet 2008 relative aux archives a fixé à 75 ans à compter de la date de l'acte, ou à 25 ans à compter de la date du décès de l'intéressé si ce délai est plus bref, le délai de communication des minutes et répertoires des notaires; ce délai est porté à 100 ans à compter de la date de l'acte si le document se rapporte à un mineur (code du Patrimoine, articles L213-2, 4e d et 5e).
Autres documents de l'étude (dossiers de clients, comptabilité...): s'agissant d'archives privées, ces documents sont communicables selon les modalités fixées par le déposant ou le donateur.
Certains documents ne sont pas accessibles en raison de leur mauvais état de conservation.
Versement
Accès aux instruments de recherche de tous les notaires de l’étude V
Archives de l'étude V
- Minutes de François LACHAISE, 17 décembre 1760 - 16 décembre 1795; MC/ET/V/577 - MC/ET/V/860
  - Minutes. 1769, janvier - février, janvier - février 1769; MC/ET/V/577
    Informations complémentaires:
    1769, janvier à 1er février: actes passés par-devant Jean-François Lescuyer.
    1769, 4 au 28 févier: actes passés par-devant François Lachaise.
    Informations concernant le classement:
    Le niveau inférieur de description, quand il existe, correspond aux minutes d'actes. Toutes les minutes ne sont pas forcément décrites une à une. Les descriptions de ces minutes sont plus ou moins détaillées.
  - Minutes. 1769, mars, mars 1769; MC/ET/V/616
  - Minutes. 1769, avril, avril 1769; MC/ET/V/617
  - Minutes. 1769, mai, mai 1769; MC/ET/V/618
  - Minutes. 1769, juin, juin 1769; MC/ET/V/619
  - Minutes. 1769, juillet, juillet 1769; MC/ET/V/620
  - Minutes. 1769, août, août 1769; MC/ET/V/621
  - Minutes. 1769, septembre, septembre 1769; MC/ET/V/622
  - Minutes. 1769, octobre, octobre 1769; MC/ET/V/623
  - Minutes. 1769, novembre - 1769, décembre, novembre 1769 - décembre 1769; MC/ET/V/624
  - Minutes. 1770, janvier - 1770, février, janvier 1770 - février 1770; MC/ET/V/625
  - Minutes. 1770, mars, mars 1770; MC/ET/V/626
  - Minutes. 1770, avril, avril 1770; MC/ET/V/627
  - Minutes. 1770, mai, mai 1770; MC/ET/V/628
  - Minutes. 1770, juin - 1770, juillet, juin 1770 - juillet 1770; MC/ET/V/629
  - Minutes. 1770, août, août 1770; MC/ET/V/630
  - Minutes. 1770, septembre, septembre 1770; MC/ET/V/631
  - Minutes. 1770, octobre, octobre 1770; MC/ET/V/632
  - Minutes. 1770, novembre - 1770, décembre, novembre 1770 - décembre 1770; MC/ET/V/633
  - Minutes. 1771, janvier - 1771, février, janvier 1771 - février 1771; MC/ET/V/634
  - Minutes. 1771, mars, mars 1771; MC/ET/V/635
  - Minutes. 1771, avril, avril 1771; MC/ET/V/636
  - Minutes. 1771, mai - 1771, juin, mai 1771 - juin 1771; MC/ET/V/637
  - Minutes. 1771, juillet, juillet 1771; MC/ET/V/638
  - Minutes. 1771, août, août 1771; MC/ET/V/639
  - Minutes. 1771, septembre, septembre 1771; MC/ET/V/640
  - Minutes. 1771, octobre, octobre 1771; MC/ET/V/641
  - Minutes. 1771, novembre, novembre 1771; MC/ET/V/642
  - Minutes. 1771, décembre, décembre 1771; MC/ET/V/643
  - Minutes. 1772, janvier, janvier 1772; MC/ET/V/644
  - Minutes. 1772, 1er février - 1772, 20 février, 1er février 1772 - 20 février 1772; MC/ET/V/645
  - Minutes. 1772, 21 février - 1772, 29 février, 21 février 1772 - 29 février 1772; MC/ET/V/646
  - Minutes. 1772, mars, mars 1772; MC/ET/V/647
  - Minutes. 1772, avril, avril 1772; MC/ET/V/648
  - Minutes. 1772, mai, mai 1772; MC/ET/V/649
  - Minutes. 1772, juin, juin 1772; MC/ET/V/650
  - Minutes. 1772, juillet, juillet 1772; MC/ET/V/651
  - Minutes. 1772, août, août 1772; MC/ET/V/652
  - Minutes. 1772, septembre - 1772, octobre, septembre 1772 - octobre 1772; MC/ET/V/653
  - Minutes. 1772, novembre - 1772, décembre, novembre 1772 - décembre 1772; MC/ET/V/654
  - Minutes. 1773, janvier, janvier 1773; MC/ET/V/655
  - Minutes. 1773, février, février 1773; MC/ET/V/656
  - Minutes. 1773, mars, mars 1773; MC/ET/V/657
  - Minutes. 1773, avril, avril 1773; MC/ET/V/658
  - Minutes. 1773, mai, mai 1773; MC/ET/V/659
  - Minutes. 1773, juin, juin 1773; MC/ET/V/660
  - Minutes. 1773, juillet - 1773, août, juillet 1773 - août 1773; MC/ET/V/661
  - Minutes. 1773, septembre, septembre 1773; MC/ET/V/662
  - Minutes. 1773, octobre, octobre 1773; MC/ET/V/663
  - Minutes. 1773, novembre, novembre 1773; MC/ET/V/664
  - Minutes. 1773, décembre, décembre 1773; MC/ET/V/665
  - Minutes. 1774, janvier - 1774, février, janvier 1774 - février 1774; MC/ET/V/666
    - ROHAN (famille de) § Etude, 1774; MC/ET/V/666
      Origine de l'information:
      Fichier dit 'général' XVIIe-XVIIIe siècles, par le personnel du Minutier, 1954-1999 ( fichier papier entièrement dématérialisé; voir contexte dans le Plan d’orientation général - Notaires de Paris, guides thématiques du Minutier).
      Date de révision: 2011-2012
      Date de création de la notice: 2010
      Rohan (famille de)
    - LE TELLIER, marquis de LOUVOIS - (Louis-Sophie) § - Constitution viagère; - Obligation et Délégation. - La Chaise, 17 février 1774; MC/ET/V/666
      obligation; Louvois, Louis-Sophie
  - Minutes. 1774, mars, mars 1774; MC/ET/V/667
  - Minutes. 1774, avril, avril 1774; MC/ET/V/668
  - Minutes. 1774, mai - 1774, juin, mai 1774 - juin 1774; MC/ET/V/669
  - Minutes. 1774, juillet, juillet 1774; MC/ET/V/670
  - Minutes. 1774, août, août 1774; MC/ET/V/671
  - Minutes. 1774, septembre - 1774, octobre, septembre 1774 - octobre 1774; MC/ET/V/672
  - Minutes. 1774, novembre - 1774, décembre, novembre 1774 - décembre 1774; MC/ET/V/673
  - Minutes. 1775, janvier, janvier 1775; MC/ET/V/674
  - Minutes. 1775, février, février 1775; MC/ET/V/675
  - Minutes. 1775, mars, mars 1775; MC/ET/V/676
  - Minutes. 1775, avril, avril 1775; MC/ET/V/677
  - Minutes. 1775, mai - 1775, juin, mai 1775 - juin 1775; MC/ET/V/678
  - Minutes. 1775, juillet - 1775, août, juillet 1775 - août 1775; MC/ET/V/679
  - Minutes. 1775, septembre, septembre 1775; MC/ET/V/680
  - Minutes. 1775, octobre, octobre 1775; MC/ET/V/681
  - Minutes. 1775, novembre, novembre 1775; MC/ET/V/682
  - Minutes. 1775, décembre, décembre 1775; MC/ET/V/683
  - Minutes. 1776, janvier - 1776, février, janvier 1776 - février 1776; MC/ET/V/684
  - Minutes. 1776, mars, mars 1776; MC/ET/V/685
  - Minutes. 1776, avril, avril 1776; MC/ET/V/686
  - Minutes. 1776, mai - 1776, juin, mai 1776 - juin 1776; MC/ET/V/687
  - Minutes. 1776, juillet, juillet 1776; MC/ET/V/688
  - Minutes. 1776, août, août 1776; MC/ET/V/689
  - Minutes. 1776, septembre - 1776, octobre, septembre 1776 - octobre 1776; MC/ET/V/690
  - Minutes. 1776, novembre - 1776, décembre, novembre 1776 - décembre 1776; MC/ET/V/691
  - Minutes. 1777, janvier - 1777, février, janvier 1777 - février 1777; MC/ET/V/692
  - Minutes. 1777, mars, mars 1777; MC/ET/V/693
  - Minutes. 1777, avril, avril 1777; MC/ET/V/694
  - Minutes. 1777, mai - 1777, juin, mai 1777 - juin 1777; MC/ET/V/695
  - Minutes. 1777, juillet - 1777, août, juillet 1777 - août 1777; MC/ET/V/696
  - Minutes. 1777, septembre - 1777, octobre, septembre 1777 - octobre 1777; MC/ET/V/697
  - Minutes. 1777, novembre - 1777, décembre, novembre 1777 - décembre 1777; MC/ET/V/698
  - Minutes. 1778, janvier, janvier 1778; MC/ET/V/699
  - Minutes. 1778, février - 1778, mars, février 1778 - mars 1778; MC/ET/V/700
  - Minutes. 1778, avril, avril 1778; MC/ET/V/701
  - Minutes. 1778, mai, mai 1778; MC/ET/V/702
  - Minutes. 1776, juin - 1778, juin, juin 1776 - juin 1778; MC/ET/V/703
    - CASTILLON (Pierre), Maître peintre et doreur, Rue de la Vannerie § Bail de maison par .., 2 mai 1742; MC/ET/V/703
      Artisans XVIIIe siècle, par M. Rambaud et C. Grodecki, 1956-1977 ( fichier papier entièrement dématérialisé; voir contexte dans le Plan d’orientation général - Notaires de Paris, guides thématiques du Minutier).
      bail; Castillon, Pierre
  - Minutes. 1778, juillet - 1778, août, juillet 1778 - août 1778; MC/ET/V/704
  - Minutes. 1778, septembre - 1778, octobre, septembre 1778 - octobre 1778; MC/ET/V/705
    - Obligation par le prince Mostowski à Louis Martin Joseph de Raincour., 25 septembre 1778; MC/ET/V/705
      Étrangers en France, Français à l'étranger et aux colonies, XVIe-XIXe siècle (env. 1.000 actes), par le personnel du Minutier,1950-2000 (fichier papier entièrement dématérialisé; voir contexte dans le Plan d’orientation général - Notaires de Paris, guides thématiques du Minutier).
      Date de création de la notice: 2002
      obligation; Pologne; Mostowski; Raincour, Louis Martin Joseph de
  - Minutes. 1778, novembre - 1778, décembre, novembre 1778 - décembre 1778; MC/ET/V/706
  - Minutes. 1779, janvier - 1779, février, janvier 1779 - février 1779; MC/ET/V/707
  - Minutes. 1779, mars - 1779, avril, mars 1779 - avril 1779; MC/ET/V/708
  - Minutes. 1779, mai - 1779, juin, mai 1779 - juin 1779; MC/ET/V/709
  - Minutes. 1779, juillet - 1779, août, juillet 1779 - août 1779; MC/ET/V/710
  - Minutes. 1779, septembre - 1779, octobre, septembre 1779 - octobre 1779; MC/ET/V/711
  - Minutes. 1779, novembre - 1779, décembre, novembre 1779 - décembre 1779; MC/ET/V/712
  - Minutes. 1780, janvier - 1780, février, janvier 1780 - février 1780; MC/ET/V/713
  - Minutes. 1780, mars, mars 1780; MC/ET/V/714
    - ST JEHAN EN GREVE (fabrique) § Election de J.J. GUYOT marchand mercier, comme marguillier comptable de l'oeuvre et fabrique de Saint-JEHAN EN GREVE, 26 mars 1780; MC/ET/V/714
      St Jehan en Grève, fabrique
  - Minutes. 1780, avril, avril 1780; MC/ET/V/715
  - Minutes. 1780, mai - 1780, juin, mai 1780 - juin 1780; MC/ET/V/716
  - Minutes. 1780, juillet, juillet 1780; MC/ET/V/717
  - Minutes. 1780, août, août 1780; MC/ET/V/718
  - Minutes. 1780, septembre - 1780, octobre, septembre 1780 - octobre 1780; MC/ET/V/719
  - Minutes. 1780, novembre - 1780, décembre, novembre 1780 - décembre 1780; MC/ET/V/720
    - MARIAGE [CONTRAT] § Contrat, et detourcez fait à l'occasion du mariage, ainsi que l'état des habits linges, chardes et bijoux composant le trousseau et Mémoire des ouvrages et marchandises de la profession de Menuisier, 22 novembre 1780; MC/ET/V/720
      contrat de mariage
  - Minutes. 1781, janvier - 1781, février, janvier 1781 - février 1781; MC/ET/V/721
  - Minutes. 1781, mars - 1781, avril, mars 1781 - avril 1781; MC/ET/V/722
  - Minutes. 1781, mai - 1781, juin, mai 1781 - juin 1781; MC/ET/V/723
  - Minutes. 1781, juillet - 1781, août, juillet 1781 - août 1781; MC/ET/V/724
    - CHANLATTE (Nicolas) abbé de Pontigny 1er Pair de l'ordre de Cîteaux § Dépôt d'une nomination en ladite abbé de PONTIGNY, 5 juillet 1781; MC/ET/V/724
      dépôt de pièces; Chanlatte, Nicolas
    - PONTIGNY (Abbaye de) ordre de Cîteaux diocèse de Poitiers § Dépôt de nomination en l'abb. de Abbaye de PONTIGNY Nicolas CHANLATTE abbé 1er Pair de l'Ordre de Cîteaux, 5 juillet 1781; MC/ET/V/724
      Pontigny, Abbaye de
  - Minutes. 1781, septembre, septembre 1781; MC/ET/V/725
  - Minutes. 1781, octobre, octobre 1781; MC/ET/V/726
  - Minutes. 1781, novembre - 1781, décembre, novembre 1781 - décembre 1781; MC/ET/V/727
  - Minutes. 1782, janvier - 1782, février, janvier 1782 - février 1782; MC/ET/V/728
  - Minutes. 1782, mars - 1782, avril, mars 1782 - avril 1782; MC/ET/V/729
  - Minutes. 1782, mai, mai 1782; MC/ET/V/730
  - Minutes. 1782, juin, juin 1782; MC/ET/V/731
    - Mariage entre Claude Dijon, cocu, et Marie-Thérèse Mouton., 28 juin 1782; MC/ET/V/731
      Actes signalés par les lecteurs et correspondants du Minutier central des notaires de Paris, 2000-2011 (base de données migrée: voir contexte dans le Plan d’orientation général - Notaires de Paris, guides thématiques du Minutier).
      Date de création de la notice: 2006
      contrat de mariage; Dijon, Claude; Mouton, Marie-Thérèse
  - Minutes. 1782, juillet - 1782, août, juillet 1782 - août 1782; MC/ET/V/732
  - Minutes. 1782, septembre - 1782, octobre, septembre 1782 - octobre 1782; MC/ET/V/733
  - Minutes. 1782, novembre - 1782, décembre, novembre 1782 - décembre 1782; MC/ET/V/734
  - Minutes. 1783, janvier, janvier 1783; MC/ET/V/735
  - Minutes. 1783, février, février 1783; MC/ET/V/736
  - Minutes. 1783, mars, mars 1783; MC/ET/V/737
  - Minutes. 1783, avril, avril 1783; MC/ET/V/738
    1738, 1 à 10 avril: actes passés par-devant François Lachaise.
    1783, 12 à 30 avril: actes passés par-devant Jean-Baptiste Minguet.
    - PLAN BOURGET (le) § Echange de partis de terres situées sur la route de Paris au Bourg et plan annexé, 6 avril 1783; MC/ET/V/738
      Châteaux, hôtels, églises, 1700-1750, par le personnel du Minutier (fichier papier entièrement dématérialisé; voir contexte dans le Plan d’orientation général - Notaires de Paris, guides thématiques du Minutier).
      échange
  - Minutes (testaments). 1769, 29 mars - 1782, 23 juillet, 29 mars 1769 - 23 juillet 1782; MC/ET/V/739
    1769, 29 mars au 23 juillet 1782: testaments authentiques à l'exception de deux testaments olographes remis au notaire dont un déposé.
    testament
    - Testament de Jeanne-Marguerite Mesnage, 29 mars 1769; MC/ET/V/739
      Actes signalés par le personnel du Minutier central des notaires de Paris, 2003-2012 (base de données migrée: voir contexte dans le Plan d’orientation général - Notaires de Paris, guides thématiques du Minutier).
      Date de création de la notice: 2009
      testament; Faubourg-Saint-Jacques (rue du); Mesnage, Jeanne-Marguerite
    - Testament de Marie-Catherine Deté, 7 juillet 1769; MC/ET/V/739
      testament; Deté, Marie-Catherine
    - Testament de Clotilde Bertrand, veuve Buvet, 22 septembre 1769; MC/ET/V/739
      testament; Mortellerie (rue de la); Bertrand, Clotilde
    - Substitution testamentaire par Catherine-Françoise Davesne, femme de Claude Tassin, 8 octobre 1769; MC/ET/V/739
      testament; Martroi (rue du); Davesne, Catherine-Françoise; Tassin, Claude
    - Testament de la contesse de Gouffier, 7 décembre 1769; MC/ET/V/739
      testament; Coq-Héron (rue); Gouffier, Marie-Charlotte de
    - Testament de Pierre-Michel Gobillon, 2 janvier 1770; MC/ET/V/739
      testament; Gobillon, Pierre-Michel; coiffeur
    - Testament de Anne-Jeanne Binet, 1er mars 1770; MC/ET/V/739
      testament; Pelletier (quai); Binet, Anne-Jeanne
    - Testament d'Elisabeth-Madeleine Cosson, veuve de Pierre Lambert, 15 mars 1770; MC/ET/V/739
      testament; Cosson, Elisabeth-Madeleine; Lambert, Pierre
    - Testament de Jacques Firmin, 9 mai 1770; MC/ET/V/739
      testament; Four (rue du); Firmin, Jacques; cirier
    - Substitution testamentaire par Marie-Jeanne Lucas, femme de Jean Camus, 7 février 1772; MC/ET/V/739
      testament; Lucas, Marie-Jeanne; Camus, Jean
    - Substitution testamentaire par Elisabeth Yvon, veuve de Claude Magner, 15 février 1772; MC/ET/V/739
      testament; Yvon, Elisabeth
    - Testament du sieur Jean Binet, 20 mars 1772; MC/ET/V/739
      testament; Saint-Honoré (rue); Binet, Jean
    - Testament de Marguerite Millière, 24 juillet 1772; MC/ET/V/739
      testament; Millière, Marguerite
    - Substitution testamentaire par Pierre Lefèvre, 24 septembre 1772; MC/ET/V/739
      testament; Montreuil (Seine-Saint-Denis); Lefèvre, Pierre; jardinier
    - Substitution testamentaire par Marie Rousseau, femme d'Edme-François Huguet, 24 septembre 1772; MC/ET/V/739
      testament; Saint-Gervais (paroisse); Rousseau, Marie; Huguet, Edme-François; tanneur
    - Testament de Marie-Catherine Mancaux, veuve de Jean Moinson, 17 janvier 1773; MC/ET/V/739
      testament; Clichy (Hauts-de-Seine); Mancaux, Marie-Catherine; Moinson, Jean
    - Testament olographe de madame Maillot, demeurant rue Saint-Martin, vis-à-vis Saint-Merri, 17 janvier 1773; MC/ET/V/739
      Mention dans le répertoire du notaire coté:
      MC/RE/V/8
      testament; Maillot, Elisabeth
    - Testament de Jeanne-Marguerite Mesnage, 10 mars 1773; MC/ET/V/739
    - Testament du comte de Vaulgrenant, 22 mars 1773; MC/ET/V/739
      testament; Faubourg-Saint-Jacques (rue du); Villers Lafaye, François-Marie de (comte de Vaulgrenant); ambassadeur
    - Testament d'Antoinette-Catherine Labergy de Saint-Lambert, 3 septembre 1773; MC/ET/V/739
      testament; Labergy de Saint-Lambert, Antoinette-Catherine
    - Testament de Madeleine Chair, 19 mars 1774; MC/ET/V/739
      testament; Beaubourg (rue); Chair, Madeleine
    - Testament de Marie Leduc, veuve de Louis Chabert, 8 mai 1774; MC/ET/V/739
      testament; Sèvres (rue de); Leduc, Marie; Chabert, Louis
    - Testament de Marguerite Poter, veuve de Guillaume-Louis Choloy de la Buissonnière, 21 octobre 1774; MC/ET/V/739
      testament; Pelletier (quai); Poter, Marguerite; Choloy de la Buissonnière, Guillaume-Louis; avocat au parlement (Ancien Régime)
    - Testament de Charlotte Moncomble, 19 janvier 1775; MC/ET/V/739
      testament; Notre-Dame (cloître); Moncomble, Charlotte
    - Substitution testamentaire de Marie-Geneviève Le Preux, veuve de Gabriel Anrault, 29 mai 1775; MC/ET/V/739
      testament; Le Preux, Marie-Geneviève; Anrault, Gabriel
    - Testament de Marie-Gertrude Sergent, femme de Jean-Louis Desessarts, 20 juillet 1776; MC/ET/V/739
      testament; Guadeloupe (département); Four (rue du); Sergent, Marie-Gertrude; Desessarts, Jean-Louis
    - Testament d'Elisabeth Simon, 20 août 1776; MC/ET/V/739
      testament; Varenne (rue de); Simon, Elisabeth
    - Testament de Sébastien Decaux, 28 décembre 1776; MC/ET/V/739
      testament; Saint-Martin (rue); Decaux, Sébastien; fondeur
    - Testament de Catherine Roulleau, épouse de Sébastien Decaux, 28 décembre 1776; MC/ET/V/739
      testament; Saint-Martin (rue); Roulleau, Catherine; Decaux, Sébastien
    - Testament de Marie-Françoise Raciquot, 29 juillet 1777; MC/ET/V/739
      testament; Raciquot, Marie-Françoise
    - Testament de Marie Kinne, épouse de Philippe Carillon, 11 septembre 1777; MC/ET/V/739
      testament; Mortellerie (rue de la); Kinne, Marie; Carillon, Philippe; mécanicien
    - Testament de Jean Bureau, 22 décembre 1777; MC/ET/V/739
      testament; Razès (Haute-Vienne); Bureau, Jean; maçon
    - Substitution testamentaire par Marie-Marguerite Léger, épouse Dupré, 26 mai 1778; MC/ET/V/739
      testament; Saint-Denis (rue); Léger, Marie-Marguerite; Dupré, Louis-Robert; forgeron
    - Testament de Marguerite Douté, épouse Jean Modin, 15 juillet 1778; MC/ET/V/739
      testament; Saint-Bon (rue); Douté, Marguerite; Modin, Jean; commerçant
    - Testament de Marthe Noiseux, 22 septembre 1778; MC/ET/V/739
      testament; Noiseux, Marthe
    - Dépôt de testament de Monsieur Ricouart d'Hérouville, 5 décembre 1778; MC/ET/V/739
      testament; Ricouart d'Hérouville, Alexis-Balthazar-Jean-Charles de
    - Testament d'Anne Magnien, 9 décembre 1778; MC/ET/V/739
      testament; Rosiers (rue des); Magnien, Anne; employé de maison
    - Testament de Marie-Madeleine Mesnage, fille majeure, 23 juin 1779; MC/ET/V/739
      testament; Saint-Germain (rue); Mesnage, Marie-Madeleine
    - Testament de Michèle Renaud, épouse Pierre Bouchard, 23 juin 1779; MC/ET/V/739
      testament; Saint-Germain (rue); Renaud, Michèle; Bouchard, Pierre
    - Testament de Marie-Françoise Houdan, veuve de Michel-François Lory, 9 octobre 1779; MC/ET/V/739
      testament; Coq (rue du); Houdan, Marie-Françoise; Lory, Michel-François
    - Testament de Marie-Marguerite Laurent, veuve Robillard, 13 décembre 1780; MC/ET/V/739
      testament; Ours (rue aux); Laurent, Marie-Marguerite
    - Testament de Marie-Françoise Bonnemet, épouse du sieur Jean-Louis Callon, 4 janvier 1781; MC/ET/V/739
      testament; Bonnemet, Marie-Françoise; Callon, Jean-Louis
    - Testament de Pierre Chansel, 23 février 1781; MC/ET/V/739
      testament; Jean-de-l'Epine (rue); Chansel, Pierre; hôtelier
    - Testament de Marie-Henriette Berrier, 20 mai 1781; MC/ET/V/739
      testament; Aubé (rue); Berrier, Marie-Henriette
    - Testament d'Anne Guillon, veuve de Louis-Médard Dande, 15 novembre 1781; MC/ET/V/739
      testament; Jean-Pain-Mollet (rue); Guillon, Anne; Dande, Louis-Médard
    - Testament de Marie-Catherine Gérard, veuve d'Antoine Roger, 18 décembre 1781; MC/ET/V/739
      testament; Deuil-la-Barre (Val-d'Oise); Gérard, Marie-Catherine; Roger, Antoine
    - Testament de Marie-Madeleine Boucher, 5 avril 1782; MC/ET/V/739
      testament; Boucher, Marie-Madeleine
    - Testament d'Anne Tribout, 5 mai 1782; MC/ET/V/739
      testament; Lihus (Oise); Tribout, Anne
    - Testament d'Eloïs Chauffard, 17 juin 1782; MC/ET/V/739
      testament; Le Pecq (Yvelines); Chauffard, Eloïs
    - Testament d'Elisabeth Girard, veuve de Jean-François Garette, 23 juillet 1782; MC/ET/V/739
      testament; Girard, Elisabeth; Garette, Jean-François
  - Minutes (constitutions de rentes publiques). 1769, juin - 1770, décembre, juin 1769 - décembre 1770; MC/ET/V/740
    1769, juin, août, septembre et novembre: édit de décembre 1764, rentes remboursables au denier 20 et au-dessus.
    1770, janvier, mars, avril et décembre: édit de décembre 1764, rentes remboursables au denier 20 et au-dessus.
    constitution de rente
  - Minutes (constitutions de rentes publiques). 1771, février - 1774, décembre, février 1771 - décembre 1774; MC/ET/V/741
    1771, février, juillet, octobre et décembre: édit de décembre 1764, rentes remboursables au denier 20 et au-dessus.
    1772, janvier à novembre: idem.
    1773, janvier, mars et mai: idem.
    1774, avril, juillet, décembre: idem.
  - Minutes (constitutions de rentes publiques). 1775, janvier - 1775, novembre, janvier 1775 - novembre 1775; MC/ET/V/742
    1775, janvier à juin, août, octobre et novembre: édit de décembre 1764, rentes remboursables au denier 20 et au-dessus..
  - Minutes (constitutions de rentes publiques). 1769, mars - 1769, juillet, mars 1769 - juillet 1769; MC/ET/V/743
    Édit de décembre 1764, rentes remboursables au denier 20 et au-dessus.
  - Minutes (constitutions de rentes publiques). 1769, avril, avril 1769; MC/ET/V/744
    Édit de novembre 1769, lettres patentes du 26 janvier 1768, dettes de la Guerre d'Alsace et du Canada.
  - Minutes (constitutions de rentes publiques). 1769 - 1772, MC/ET/V/745
  - Minutes (constitutions de rentes publiques). 1770, août - 1770, décembre, août 1770 - décembre 1770; MC/ET/V/746
    1770, août, septembre, novembre et décembre: lettres patentes du 9 février 1770 rentes viagères (loterie).
  - Minutes (constitutions de rentes publiques). 1770, juillet - 1771, avril, juillet 1770 - avril 1771; MC/ET/V/747
    1770, juillet à décembre: effets au porteur convertis en contrats, en exécution des arrets du conseil des 20 janvier et 24 mars 1770.
    1771, janvier et avril: effets au porteur convertis en contrats, en exécution des arrets du conseil des 20 janvier et 24 mars 1770.
  - Minutes (constitutions de rentes publiques). 1779, juillet, juillet 1779; MC/ET/V/748
    1779, juillet: édit de novembre 1778, rentes viagères à 8,05% sur deux têtes et à 10% sur une tête.
  - Minutes (constitutions de rentes publiques). 1782, septembre - 1783, mars, septembre 1782 - mars 1783; MC/ET/V/749
    1782, septembre, octobre et décembre: édit de janvier 1782, rentes viagères sur une ou deux têtes, à différentes deniers.
    1783, janvier à mars: édit de janvier 1782, rentes viagères sur une ou deux têtes, à différentes deniers..
  - Direction des créanciers de Nicolas Chefdeville. 1774, avril - 1774, mai, avril 1774 - mai 1774; MC/ET/V/750
    délibération; Chefdeville, Nicolas
  - Direction des créanciers de Nicolas Chefdeville. 1774, août, août 1774; MC/ET/V/751
  - Direction des créanciers de Nicolas Chefdeville. 1774 - 1777, MC/ET/V/752